【裁判字號】    97,上易,805
【裁判日期】    971231
【裁判案由】    詐欺
【裁判全文】
臺灣高等法院臺南分院刑事判決         97年度上易字第805號
上  訴  人  臺灣雲林地方法院檢察署檢察官
被      告  乙○○
上列上訴人因被告詐欺案件，不服臺灣雲林地方法院九十七年度
易字第七七九號中華民國九十七年十一月十二日第一審判決（起
訴案號：臺灣雲林地方法院檢察署九十七年度偵字第一五七０號
），提起上訴，本院判決如下：
    主  文
上訴駁回。
    理  由
一、依刑事訴訟法第三百五十條、第三百六十一條、第三百六十
    二條、第三百六十七條規定，不服地方法院之第一審判決而
    上訴者，須提出上訴書狀，並應敘述具體理由，為上訴必備
    之程式；其所提出之書狀未敘述上訴理由，或僅曾以言詞陳
    述上訴理由者，均應於上訴期間屆滿後二十日內補提理由書
    於第一審法院。第一審法院經形式審查，認逾期未補提上訴
    理由者，應定期間先命補正；逾期未補正者，為上訴不合法
    律上之程式，應以裁定駁回。倘已提出上訴理由，但所提非
    屬具體理由者，則由第二審法院以上訴不合法律上之程式，
    判決駁回。而所謂具體理由，必係依據卷內既有訴訟資料或
    提出新事證，指摘或表明第一審判決有何採證認事、用法或
    量刑等足以影響判決本旨之不當或違法，而構成應予撤銷之
    具體事由，始克當之（例如：依憑證據法則具體指出所採證
    據何以不具證據能力，或依憑卷證資料，明確指出所為證據
    證明力之判斷如何違背經驗、論理法則）；倘僅泛言原判決
    認定事實錯誤、違背法令、量刑失之過重或輕縱，而未依上
    揭意旨指出具體事由，或形式上雖已指出具體事由，然該事
    由縱使屬實，亦不足以認為原判決有何不當或違法者（例如
    ：對不具有調查必要性之證據，法院未依聲請調查亦未說明
    理由，或援用證據不當，但除去該證據仍應為同一事實之認
    定），皆難謂係具體理由，俾與第二審上訴制度旨在請求第
    二審法院撤銷、變更第一審不當或違法之判決，以實現個案
    救濟之立法目的相契合，並節制濫行上訴。（最高法院九十
    七年台上字第八九二號判決意旨參照）
二、本件上訴意旨略以：被告詐欺金額達四十萬七千六十元，原
    審僅科處有期徒刑二月，顯然過輕，請撤銷原判決，就為適
    當之判決云云。
三、經查：原判決於理由欄二、(三)載明「爰審酌被告乙○○並無
    前科，有臺灣高等法院被告前案紀錄表一份附卷可考，其利
    用原擔任會計機會，知悉現任會計黃惠娟之習慣，詐得存簿
    與已填寫完成之取款條後進而詐領款項，及犯後旋遭發覺，
    詐得款項均已返還甲○○，未造成被害人過大損害，亦已取
    得甲○○之諒解，及犯後坦白承認，態度良好等犯罪之動機
    、目的、手段及造成之損害等一切情狀，量處如主文所示之
    刑，並諭知易科罰金之標準。」等語，顯見原判決已顯見已
    依刑法第五十七條各款規定之情狀，就被告其動機及目的、
    犯罪之手段、品行、犯罪所生之危險、犯後之態度等因素一
    併於判決中加以考量，量處適當之刑度，於法並無不當。
四、從而，上訴人即被告之上訴意旨未指摘或表明第一審判決有
    何採證認事、用法或量刑等足以影響判決本旨之不當或違法
    ，而構成應予撤銷之具體事由，對於原判決業已審酌之量刑
    之事項，猶執陳詞，指摘原判決量刑失之過重。揆諸前開說
    明，其上訴理由，顯非具體，依上所述，應予駁回。爰依刑
    事訴訟法第三百七十二條規定，不經言詞辯論，逕行判決。
據上論斷，應依刑事訴訟法第三百六十七條前段、第三百七十二
條，判決如主文。
中    華    民    國    97    年    12    月    31    日
                  刑事第六庭    審判長法  官  董武全
                                      法  官  沈揚仁
                                      法  官  曾文欣
以上正本證明與原本無異。
不得上訴。
                                      書記官  李育儒
中    華    民    國    97    年    12    月    31    日


司法院資訊處製作；財團法人民間司法改革基金會備份。
